# 求助陈版，关于补偿款的处理

提问人：gggzhe1969 时间：2011-04-08 15:24:45
本公司与第三方 2010 年 9 月份签订了一个拆迁补偿协议收到第三方把房子拆了，给本公司一笔拆迁补偿款 1000 万，但是按照 3 次支付，目前收到了第一笔款 300 万。我们做在其他应付款，因为还要支付给建筑方去拆迁然后在重新选址再建一个房子。 2010 年 9 月份房子的净值是 800 万。 根据合同，第三方只支付 1000 万，后面建新房子根据我们自己的需求去决定。 请问，这样的情况下，我应该怎么做账务处理，需要重新估计房子的使用寿命吗？收到的钱需要先弥补损失吗？1000-800=200万做递延收益？还是等到房子拆完的那天，才开始做递延收益？有点纠结。盼尽早回复！

回答人：chenyiwei
首先需要明确你公司是执行新准则还是老准则。如果执行新准则的，则考虑采用解释 3 号第四条中的哪一种会计模式，其判断标准就是该项拆迁是否系由政府基于社会公共利益进行且补偿款直接来源于财政预算内资金。 另外，目前进展情况如何？旧房目前是否仍在使用中？是否已经拆除？新房是否已经开始建造，建造进度如何？整体搬迁计划进展如何？这些都是确定会计处理时需要考虑的因素。

回答人：chenyiwei
回复 藤椅 gggzhe1969 的帖子估计可能采取解释 3 号第四条中第二种处理模式（并非直接来源于财政预算资金，不会产生资本公积）
的可能性较大。由于目前搬迁尚未实质启动，旧房仍在使用中，所以目前已收到的补偿款应当暂挂负债。

回答人：chenyiwei
回复 报纸 gggzhe1969 的帖子一方面，需对剩余折旧年限进行会计估计变更；另一方面，由于预期根据已签署的补偿协议，在到期拆除时可获得一定的补偿款，因此也应当同时对预计净残值进行估计变更以适当反映补偿款因素的影响，但调整后在剩余使用年限内实际计提的年折旧额不应小于变更前按原折旧年限和原先的预计净残值确定的年折旧额。

回答人：chenyiwei
回复 7 楼 gggzhe1969 的帖子这种做法也有一定的合理性。